臺灣板橋地方法院刑事判決　　　　　　　　　　　　九十二年度訴字第二五二二號
　　公　訴　人　臺灣板橋地方法院檢察署檢察官
　　被　　　告　丁○○
　　選任辯護人　姜明遠律師
右列被告因違反毒品危害防制條例案件，經檢察官提起公訴（九十一年度偵字第八０
二七號），本院判決如左：
    主    文
丁○○意圖販賣而持有第三級毒品，處有期徒刑年陸月。扣案之第三級毒品Ｋ他命
包（驗餘淨重分別為十九．六九公克、六．六五公克、二十六．三公克）、第三級
毒品Ｋ他命肆瓶（驗餘淨重分別為０．八八公克、０．七八公克、０．九公克、０．
七六公克）及含有第二級毒品甲基安非他命成分之藥錠玖拾伍顆均沒收銷燬之。
    犯罪事實
一、丁○○係臺北市○○路○段四十三號「ＳＴＯＰ　ＰＵＢ」店之負責人，明知甲
    基安非他命、Ｋ他命分別經毒品危害防制條例公告列為第二級毒品、第三級毒品
    ，不得販賣、施用、持有，竟於不詳時間、地點，向真實姓名年籍不詳、綽號「
    小胖」之成年男子，購入第三級毒品Ｋ他命三包（驗餘淨重分別為十九．六九公
    克、六．六五公克、二十六．三公克）及第三級毒品Ｋ他命四瓶（驗餘淨重分別
    為０．八八公克、０．七八公克、０．九公克、０．七六公克），欲供己施用，
    並置於上址廚房電鍋內，嗣竟萌販賣第三級毒品Ｋ他命營利之意圖而持有前開Ｋ
    他命。另自不詳時間起，將含有微量第二級毒品甲基安非安命成分之藥錠一百零
    五顆藏放於右揭電鍋內而持有之。嗣於九十一年四月二十一日凌晨四時許，為警
    持搜索票在上址查獲，並在該處廚房電鍋內查獲右揭Ｋ他命三包及四瓶、含有微
    量甲基安非他命成分之藥錠一百零五顆（經送驗取樣十顆用磬），而得悉上情。
二、案經臺北市政府警察局大安分局報請臺灣板橋地方法院檢察署檢察官偵查起訴。
    理    由
一、訊據被告丁○○矢口否認有何販賣、持有毒品犯行，辯稱：查獲毒品是甲○○所
    有，他不知道什麼時候放在我店裡面，事發當天他有到我的店裡面，之後他就出
    去了，然後警察就來臨檢，事後他有回來找這些東西；那些朋友打電話問我有沒
    有可以買毒品的地方，我說我問問看，我本身有在施用毒品，一般都是施用Ｋ他
    命；在警局沒有錄音的時候，有很多警察圍在我旁邊，跟我說一些話，因為時間
    很久，我記不得是跟我說什麼，但我覺得很可怕，所以我就承認；Ｋ他命每罐一
    千元是我買進的價錢，如果我有賣，不會賣跟進價一樣的價錢；我沒有販賣這些
    東西，我有跟警察說是我們朋友一起出去玩，就湊錢買來一起吸食云云。經查：
  (一)辯護人於本院九十三年三月二日準備程序中主張：被告於九十一年四月二十七日
    在臺北縣政府警察局保安警察大隊接受警察詢問時，曾要求選任辯護人遭拒，當
    時已開始錄音，且一同遭查獲帶至警局之友人亦聽聞此語等情。惟經本院勘驗該
    次警詢錄音帶結果，被告在接受詢問之始即表示「（問：你所犯毒品危害防制條
    例等案，你有下列權利：你擁有可保持緘默權，無須違背自己意思而為陳述，可
    以選任辯護人，還有可以調查有利之證據，這樣知道了嗎？）知道。（問：你是
    否需請親友或選任辯護人到場？）不用」等語，有本院勘驗筆錄乙件存卷足憑，
    並無辯護人所指警察拒絕讓被告選任辯護人之情形，而辯護人另聲請傳喚證人丙
    ○○到庭證明上情，惟該證人經本院合法傳喚、拘提均未到庭，業據辯護人於本
    院九十三年八月十八日審判程序中捨棄此項證據方法，自無法據被告及辯護人單
    方面主張逕認警察於詢問被告時有拒絕給予其選任辯護人機會之事實。
  (二)被告迭辯稱：伊在同右時、地接受警察詢問時，有很多警察圍在伊旁邊說現在不
    承認沒有關係，等一下將伊帶到後面房間就會承認，伊覺得很可怕，所以就承認
    ，警察講這些話時並沒有錄音云云，辯護人亦主張：警察詢問被告時，未全程連
    續錄音，該次警詢筆錄應無證據能力等語。按刑事訴訟法第一百條之二準用同法
    第一百條之一規定，司法警察官或司法警察詢問犯罪嫌疑人時，應全程連續錄音
    ；必要時應全程連續錄影。但有急迫情況且經記明筆錄者，不在此限。考其立法
    目的，在於建立訊問筆錄之公信力，並擔保訊問程序之合法正當；亦即在於擔保
    犯罪嫌疑人對於訊問之陳述，係出於自由意思及筆錄所載內容與陳述相符。如果
    犯罪嫌疑人之陳述係屬自白，並基於自由意思而非出於不正之方法，且其自由之
    陳述與事實相符，縱令對其訊問時未經全程連續錄音或錄影，致訊問程序稍嫌瑕
    疵，仍難謂其自白之筆錄，無證據能力（最高法院九十二年度臺上字第二四一一
    號裁判意旨參照）。經本院勘驗被告於九十一年四月二十七日在臺北市政府警察
    局保安警察大隊接受詢問時之錄音帶結果，除因錄音帶換面及被告前往採集尿液
    而中斷錄音外，另曾三度中斷錄音，第一次於警察詢問「你什麼時候開始賣搖頭
    丸和Ｋ他命？大概多久了？」問題後中斷錄音，錄音停止後再錄得警察詢問「元
    月初，然後？」、「ＦＭ２」及被告答稱「真的沒有接到」等語，惟該次錄音中
    斷前，被告已供稱「（問：你說你販賣搖頭丸每顆三百元嘛，那你的進價每顆多
    少？）差不多每顆二百五。（問：你賺五十塊？）我那個又沒有真的是在賣，我
    那是自己多的，人家要，我有的話就給這樣子。（問：Ｋ他命一罐呢？）八百到
    一千。（問：賣多少？賣一千？）差不多，一千。（問：你一顆進價多少？）一
    罐哦？（問：對。）八百」等語，既已自承轉讓搖頭丸、Ｋ他命暨該等毒品之進
    價、售價等事實，僅係未錄得被告供述販賣毒品之起、迄時間，並無中斷錄音後
    被告始自白販賣搖頭丸和Ｋ他命之情節，自難據以推論被告在錄音中斷期間曾遭
    警察恐嚇或刑求，導致其在恢復錄音後非出於自由意志自白犯罪之情形；又第二
    次於被告答稱「（問：幾個人？一票人？現在抓的這幾個人？）沒有，他們昨天
    沒來拿，還有常來店裡的兩個老外」等語後中斷錄音，復錄得其回答「（問：那
    意思就是說那些老外來一下子就離開？）他們來一下子就走了」等語，質之錄音
    中斷前後內容，僅在詢問被告來往ＰＵＢ店內之人員，衡情警察自無在該次錄音
    中斷期間對被告恐嚇或刑求，以要求其供承往來ＰＵＢ店內人員之必要；另第三
    次於被告回答「（問：你現在正在制作的偵訊筆錄是不是在正常自由意識之下接
    受警方偵訊？）是。（你所講的是否實在？）是」等語後中斷錄音，嗣再錄得被
    告答稱「（問：你說的都實在哦？）對。」等語，其在錄音中斷前後對於相同問
    題均為一致之供述，該供述應無出於非自由意思而為陳述之情形。綜上，前開警
    詢筆錄雖未全程連續錄音，惟尚無法遽此程序瑕疵逕推論被告係出於恐嚇或其他
    不正方式而為陳述，且辯護人前於本院九十三年三月二日準備程序中表示不提出
    自白非任意性之抗辯，並在本院九十三年六月七日表示僅針對該份警詢筆錄未全
    程連續錄音部分主張無證據能力等語，則被告及辯護人嗣於本院審理時辯稱被告
    於警詢時之陳述非出於任意性乙節，尚不足採，是被告於九十一年四月二十七日
    在臺北市政府警察局保安警察大隊接受警察詢問時之供述，應有證據能力。
  (三)辯護人復主張：被告於九十一年四月二十七日在臺北市政府警察局保安警察大隊
    接受檢察官偵訊時，檢察官未告知得選任辯護人之權利，且在製作該份偵訊筆錄
    前，警察將被告從原來之偵訊室帶至另一個偵訊室時，曾對其恐嚇稱若其供詞與
    之前接受警察詢問時所述不同的話，等一下會倒楣等語，被告進入該偵訊室後，
    又誤認未穿著法袍之女檢察官係由女警官假扮，在恐懼之下始違背自己意思而為
    陳述，是該次偵訊時之供述應無證據能力等語。查檢察官於九十一年四月二十七
    日在臺北市政府警察局保安大隊訊問被告犯罪事實前，並未告知被告得選任辯護
    人權利之事實，業經本院勘驗當日偵訊錄音帶屬實，有勘驗筆錄乙件在卷可稽，
    惟被告前在相同時間、地點接受警察詢問時，已受告知得選任辯護人之權利，業
    如前述，則前後二次訊（詢）問被告之主體固非同一，然被告接受訊（詢）問之
    時間緊接、地點相同，且檢察官及警察同屬具偵查權限之司法機關，是檢察官訊
    問時縱未重複告知被告得選任辯護人之權利，亦無損於被告防禦權之行使；再者
    ，被告於該時間、地點接受警察詢問時，並未遭恐嚇或其他不正方式訊問等情，
    業如前述，而檢察官於訊問被告犯罪事實前，已先告知「現在檢察官對你訊問」
    等語，有本院勘驗筆錄乙件存卷可查，被告應無誤認檢察官為女警官之可能，自
    難認定其有因恐懼警察對之刑求而在檢察官訊問時自白之情形。綜上，被告於右
    揭時間、地點接受檢察官訊問時之供述，應有證據能力。
  (四)內政部警政署外事警察官隊對被告使用之0000000000號行動電話門號
    進行監聽，監錄其於九十年十二月十八日晚間十時四十六分與00000000
    00號行動電話使用者之通話內容（下稱監聽譯文），係該隊警官於偵辦案外
    人黃孝文、李旭昇等人偽造信用卡集團乙案時，認被告使用之右揭行動電話門號
    與該案犯罪嫌疑人聯繫頻繁，有實施通訊監察之必要而向臺灣板橋地方法院檢察
    署聲請核發通訊監察書（該署九十年十二月三日乙○森昃監字第０００一六四號
    通訊監察書，案由「詐欺（刑法第三百四十條）」，下稱通訊監察書Ａ）獲准後
    ，合法實施監聽錄得之通話內容，業經本院調取該署九十年度他字第三一六七號
    偵查卷核閱卷附偵查報告、通聯紀錄及通訊監察書屬實，與通訊保障及監察法第
    五條第一項所定得核發通訊監察書之要件相符，被告及辯護人對右揭通話內容之
    證據能力亦無異議，則該次通話內容之譯文應具證據能力，合先敘明。
  (五)至辯護人主張：內政部警政署外事警官隊依檢察官核發之通訊監察書Ａ對被告使
    用之行動電話實施監聽後，已證明被告與該偽造信用卡案件無關，惟在實施通訊
    監察過程中另發現被告涉犯違反毒品危害防制條例罪嫌，檢察官卻未另分案針對
    被告該部分犯嫌進行偵查，並審核有無實施通訊監察之必要，逕列「詐欺（刑法
    第三百四十條）」為案由而核發通訊監察書，繼續對被告使用之右揭行動電話實
    施監聽，因而錄得被告自九十一年三月二十三日晚間七時五十九分十七秒起至同
    日晚間八時二分八秒止與0000000000號市內電話使用者之通話內容（
    下稱監聽譯文）以及自同日晚間九時二十八分五秒起至同分五十九秒止與00
    00000000號行動電話使用者之通話內容（下稱監聽譯文），應非合法
    實施通訊監察所獲之證據，均無證據能力等語。按除法律另有規定外，實施刑事
    訴訟程序之公務員因違背法定程序取得之證據，其有無證據能力之認定，應審酌
    人權保障及公共利益之均衡維護，刑事訴訟法第一百五十八條之四定有明文。一
    般而言，違背法定程序取得證據之情形，常因個案之型態、情節、方法而有差異
    ，法官於個案權衡人權保障及公共利益之均衡維護時，應斟酌(一)違背法定程序之
    情節，(二)違背法定程序時之主觀意圖，(三)侵害犯罪嫌疑人或被告權益之種類及輕
    重，(四)犯罪所生之危險或實害，(五)禁止使用證據對於預防將來違法取得證據之效
    果，(六)偵審人員如依法定程序有無發現該證據之必然性及(七)證據取得之違法對被
    告訴訟上防禦不利益之程度等各種情形，以為認定證據能力有無之標準。查內政
    部警政署外事警官隊依檢察官核發之通訊監察書Ａ實施監聽後，提報偵查報告予
    承辦檢察官，其中就偽造信用卡部分，並未提及實施通訊監察結果發現被告涉案
    之情形，惟另敘及監聽過程中發現被告（綽號「睡魔」）涉有施用、販賣毒品之
    犯罪事實，因而聲請繼續監聽被告使用之行動電話，檢察官據以列載案由為「詐
    欺（刑法第三百四十條）」之九十一年三月一日九十一年乙○森昃聲監字第００
    ００三八號通訊監察書（通訊監察書Ｂ），期間自九十一年三月四日上午十時起
    至同年三月十五日上午十時止等情，有通訊監察書、通訊監察聲請書及後續偵查
    報告等附卷足憑（見該署九十一年度聲監字第三八號訴訟卷宗），則外事警官隊
    聲請對被告繼續實施監聽之目的係為追查其涉犯施用毒品及販賣毒品等罪嫌，惟
    檢察官准予對被告使用之行動電話繼續實施通訊監察之案由僅列「詐欺」乙項，
    且未敘明被告通訊內容有何與詐欺案有關之相當理由，則其核發通訊監察書Ｂ指
    揮外事警官隊在右揭時間對被告使用之行動電話進行監聽，無論其目的係偵查被
    告涉犯販賣毒品或詐欺之罪嫌，均與通訊保障及監察法所訂得發通訊監察書之要
    件及方式未盡相符；然而，被告涉犯違反毒品危害防制條例第四條第二項、第三
    項等罪嫌，均屬最輕本刑三年以上有期徒刑之重罪，販賣毒品之行為更嚴重戕害
    國民健康並影響社會秩序，質諸外事警官隊實施通訊監察結果，錄得被告（下稱
    Ｂ）自九十一年三月二十三日晚間七時五十九分十七秒起至同日晚間八時二分八
    秒止與0000000000號市內電話使用者（下稱Ａ）通話，內容略為「Ｂ
    ：我問你喔，你那邊有沒有人要『ＦＭ２』的？Ａ：有啊．．．我賣六十啊！．
    ．」等語，復錄得被告自同日晚間九時二十八分五秒起至同分五十九秒止與00
    00000000號行動電話使用者（下稱Ｃ）通話，內容略為「Ｃ：你問到了
    沒？Ａ：問到什麼？Ｃ：『Ｅ』（音譯）呀！Ａ：還沒。Ｃ：大概價錢？Ａ：兩
    百吧！兩百到兩百五吧！Ｃ：那如果我哥要賺的話呢？Ａ：這個沒辦法算的啦！
    Ｃ：是喔！Ａ：對呀！Ｃ：這麼高喔！Ａ：對呀！我現在自己沒有進的關係呀！
    Ｃ：是呦！Ａ：嗯。Ｃ：好吧！那我問看看好了！Ａ：因為我自己東西沒有進來
    ，我自己東西進來了就可以。Ｃ：好，那我再問我哥好了」等語，皆為疑似交易
    毒品之內容，均係認定被告犯罪事實之重要證據，況外事警官隊向檢察官聲請繼
    續實施通訊監察時，已敘明對被告繼續監聽之理由（施用、販賣毒品），主觀上
    並無惡意規避法定程序獲取證據之意圖，是檢察官核發通訊監察書Ｂ上案由欄未
    列「毒品危害防制條例」乙項應係疏漏所致，故本院衡諸右述違背法定程序之情
    節、主觀意圖、犯罪所生危害諸節，審酌人權保障及公共利益之均衡維護，認外
    事警官隊依據通訊監察書Ｂ實施監聽錄得之通話內容譯文應具證據能力。
  (六)臺北市政府警察局保安警察大隊於九十一年四月二十七日，持本院核發之搜察票
    前往「ＳＴＯＰ　ＰＵＢ」店實施搜索，在該址廚房電鍋內扣得白色粉末各三包
    、四瓶及不明藥丸一百八十九顆，經送內政部警政署刑事警察局鑑驗結果，白色
    粉末物體均檢出含有第三級毒品Ｋ他命成分，另粉紅色藥錠一百零五顆（取十顆
    鑑驗用磬）均檢出含有微量第二級毒品甲基安非他命成分，此有搜索扣押筆錄、
    現場蒐證照片及該局九十一年九月一日刑鑑字第０九一０一一二二六七號鑑驗通
    知書乙紙存卷可證；被告雖辯稱右揭毒品均係甲○○所有云云，惟被告係「ＳＴ
    ＯＰ　ＰＵＢ」店之唯一負責人，業據其自承無訛，其對店內各處空間應具實質
    管領權限，且衡情廚房並非一般消費者得自由出入之場所，應屬商店負責人或店
    內員工始得進出之非公共空間，況據被告於偵查中供稱：一罐裝有約一公克第三
    級毒品Ｋ他命之價格約八百元至一千元等情明確，核算扣案第三級毒品Ｋ他命價
    格合計約四萬五千元至五萬五千元之間，價值非微，另扣案含有第二級毒品甲基
    安非他命之藥錠亦非小量，衡諸常情，豈有第三人將之暫寄於他人管領之店內而
    不知會該店負責人之理？再質之被告自承有施用第三級毒品Ｋ他命之習慣，並經
    本院以九十一年度毒聲字第一四一二號裁定送勒戒處所觀察、勒戒在案，有本院
    刑事裁定影本在卷可查，是被告辯稱前開第三級毒品Ｋ他命及第二級毒品甲基安
    非他命非其所有乙節，不足採信。
  (七)又被告雖於本院訊問時辯稱伊未販賣第三級毒品Ｋ他命云云，惟其於九十一年四
    月二十七日在臺北市政府警察局保安警察大隊接受檢察官偵訊問已自承：「（問
    ：你從什麼時候開始賣的？）我是自己玩，玩到最後身上有多的，然後說睡魔你
    有沒有？我說有，然後再下去賣給他們．．．（問：買進的價錢跟賣出的價錢大
    概怎樣？Ｋ他命。）賺一、兩百塊吧！（那是分裝的一袋一袋的，還是？）就用
    成一罐．．．（問：你說Ｋ他命賺多少錢？）一小罐一、二百塊。（問：那你賣
    多少錢？）一千，賺一、二百塊．．．（問：那你販賣的對象？）大多是朋友」
    等語，有本院勘驗該次偵訊錄音帶之勘驗筆錄存卷可按，足徵被告有販賣第三級
    毒品Ｋ他命予他人以賺取差價牟利之意圖甚明，其嗣於本院訊問時以前情置辯，
    顯係畏罪卸責之詞，均不足採信。
  (八)綜上，本案事證明確，被告犯行堪以認定，應予依法論罪科刑。
二、查被告行為後，毒品危害防制條例業於九十二年七月九日修正公布全文三十六條
    條文，並自公布後六個月即九十三年一月九日起施行；修正前毒品危害防制條例
    就意圖販賣而持有第三級毒品及持有第二級毒品等行為，分別規定於該條例第五
    條第三項及第十一條第二項，其法定刑各為「三年以上十年以下有期徒刑，得併
    科新臺幣三百萬元以下罰金」、「二年以下有期徒刑、拘役或新臺幣三萬元以下
    罰金」，而修正後毒品危害防制條例，亦在相同條項規定處罰各該犯罪，其法定
    刑並無變更，依刑法第二條第一項前段規定，就上開修正條文生效前之行為，即
    應適用裁判時之法律即修正後毒品危害防制條例。是核被告所為，係犯修正後毒
    品危害防制條例第五條第三項之意圖販賣而持有第三級毒品罪及同條例第十一條
    第二項之持有第二級毒品罪。按所謂事實同一，乃指刑罰權所以發生之原因事實
    ，係屬同一者而言；因之同一犯罪事實，僅行為之程度不同或實施該行為之過程
    先後有別，諸如犯罪之完成於通常情形下，須經過各種不同階段，而各階段之犯
    罪行為，又均為法律規定應予評價處罰者，即令法律上之規範評價輕重容有不同
    ，於訴訟法上，仍不失其為同一性之犯罪事實，其一部事實經起訴者，依審判不
    可分之原則，其起訴之效力自應及於全部，悉屬應予審判之範圍。而販賣毒品前
    均有持有行為，販賣行為與持有行為，乃實質上一罪關係，販賣行為吸收販賣前
    之持有行為，持有（一部）行為既已起訴，效力自及於販賣（全部）行為，最高
    法院八十七年度臺上字第四四六一號裁判意旨參照。則公訴人雖起訴被告販賣第
    二級毒品罪嫌，惟被告持有第二級毒品甲基安非他命之犯行，既為起訴效力所及
    ，本院自得加以審判，且本案關於第二級毒品甲基安非他命部分，僅係犯罪事實
    之減縮並無變更起訴法條之問題。又公訴意旨雖認被告涉犯毒品危害防制條例第
    四條第三項之販賣第三級毒品罪嫌，惟查：(一)臺灣板橋地方法院檢察署檢察官依
    據前述對被告實施通訊監察結果，認被告涉販賣毒品罪嫌重大，始向本院聲請核
    發搜索票，交由內政部警政署外事警官隊偕同臺北市政府警察局保安警察大隊前
    往「ＳＴＯＰ　ＰＵＢ」店內執行搜索等情，業經本院核閱本院九十一年度聲搜
    字第一０二二號刑事卷屬實，並非警方接獲有關該處正在進行毒品交易之線報而
    前往該店實施臨檢，亦未在該店內查獲任何毒品交易之情事；(二)再者，公訴人雖
    舉出監聽譯文三則據以證明被告販賣第三級毒品Ｋ他命之事實，惟質之監聽譯文
    中，被告（下稱Ｂ）與0000000000號行動電話使用者（下稱Ａ）通
    訊內容略為「Ａ：你明天可不可以幫我調？Ｂ：可以。Ａ：明天再打給你是不是
    明天晚上，你幫我問一下，一定要一個單位」等語，並未言明或暗示渠等交易標
    的，而監聽譯文中，被告與0000000000號市內電話使用者之通話內
    容均係有關交易「ＦＭ２」之事項，另被告於本院九十三年五月十七日準備程序
    中自承其與0000000000號行動電話使用者通話時（監聽譯文），係
    在討論關於搖頭丸之事項等語，是前述公訴人所舉監聽譯文內容尚不足以證明被
    告曾與第三人討論交易第三級毒品Ｋ他命及嗣確有依約販售等事實；(三)又被告曾
    於檢察官初訊時供稱：都是自己在施用，後來身上有多的毒品，才給朋友等語，
    且其有施用第三級毒品Ｋ他命之習慣等情，均如前述，是被告辯稱伊購買第三級
    毒品Ｋ他命係為供己施用乙節，尚非不可採信；(四)至被告雖於檢察官初訊時自白
    伊販入第三級毒品Ｋ他命後，復曾轉售予友人賺取差價等語，惟據公訴人所提之
    監聽譯文及扣案毒品均尚不足以佐證被告確有販賣第三級毒品Ｋ他命之事實，此
    外，復查無其他積極證據足認被告購入第三級毒品Ｋ他命即有販賣之意圖或購入
    後復有販出之事實，是起訴法條尚有未洽，惟公訴人起訴犯罪事實已敘及被告持
    有第三級毒品Ｋ他命之基本事實，核與販賣第三級毒品Ｋ他命之基本事實相同，
    爰依刑法第三百條規定變更起訴法條。被告一持有行為觸犯上開二罪名，為想像
    競合犯，應依刑法第五十五條前段規定論以較重之意圖販賣而持有第三級毒品罪
    。爰審酌被告意圖販賣毒品嚴重戕害國民健害並影響社會秩序，侵害國家社會法
    益甚大，暨其前科素行、犯罪動機、手段、持有毒品數量及犯罪後飾詞圖卸之態
    度等一切情狀，量處如主文所示之刑，以資懲儆。
三、扣案之第三級毒品Ｋ他命三包（驗餘淨重分別為十九．六九公克、六．六五公克
    、二十六．三公克）、第三級毒品Ｋ他命四瓶（驗餘淨重分別為０．八八公克、
    ０．七八公克、０．九公克、０．七六公克）及含有第二級毒品甲基安非他命成
    分之藥錠九十五顆（另十顆業經鑑驗用磬），，不問屬於犯人與否，均應依毒品
    危害防制條例第十八條第一項前段規定沒收銷燬之。
四、至公訴意旨另以：被告基於意圖營利之概括犯意，自九十年初起，利用在舞廳玩
    樂之機會，向不詳姓名之人綽號「小胖」之男子以每顆二百五十元至二百七十元
    不等代價買受第二級毒品ＭＤＭＡ（俗稱搖頭丸），以門號000000000
    0號行動電話與有意洽購毒品者聯繫，談妥交易數量、金額後，以每顆三百元之
    代價，在「ＳＴＯＰ　ＰＵＢ」店，販賣數量不詳之第二級毒品ＭＤＭＡ及安非
    他命予真實姓名年籍不詳之友人，因認被告涉犯毒品危害防制條例第四條第二項
    之販賣第二級毒品罪嫌（起訴書雖僅論及被告販賣第二級毒品安非他命之法條，
    惟經公訴人於本院九十三年七月九日審理程序中補充起訴法條包括被告販賣第二
    級毒品ＭＤＭＡ部分）等語。公訴人認被告涉販賣第二級毒品罪嫌，係以被告於
    警詢及偵訊時之自白（九十一年四月二十七日）、內政部警政署外事警官隊通訊
    監察譯文及同署刑事警察局鑑驗通知書等資為其論據。按犯罪事實應依證據認定
    之，無證據不得認定犯罪事實；又不能證明被告犯罪者，即應諭知無罪之判決，
    刑事訴訟法第一百五十四條第二項、第三百零一條第一項分別定有明文。次按認
    定不利於被告之事實，須依積極證據，苟積極證據不足為不利於被告事實之認定
    時，即應為有利於被告之認定，更不必有何有利之證據。又認定犯罪事實所憑之
    證據，雖不以直接證據為限，間接證據亦包括在內，然而無論直接或間接證據，
    其為訴訟上之證明，須達於通常一般人均不致有所懷疑，而得確信其為真實之程
    度，始得據為有罪之認定，最高法院三十年上字第八一六號及七十六年臺上字第
    四九八六號判例意旨可資參照。訊據被告堅決否認有何販賣第二級毒品犯行，辯
    稱：我沒有販賣毒品，查扣的搖頭丸及藥丸都不是我的，ＭＤＭＡ每顆三百元是
    我買進的價錢，如果我有賣的話不會賣跟進價一樣的價錢等語。經查：
  (一)臺北市政府警察局保安警察大隊於九十一年四月二十七日，持本院核發之搜察票
    前往「ＳＴＯＰ　ＰＵＢ」店實施搜索，在閣樓茶几上腰包內扣得藥丸二．五顆
    ，經送內政部警政署刑事警察局鑑驗結果，分別檢出含有第二級毒品ＭＤＭＡ、
    ＭＤＡ等成分，此有搜索扣押筆錄、現場蒐證照片及該局九十一年九月一日刑鑑
    字第０九一０一一二二六七號鑑驗通知書乙紙存卷可證；惟被告否認為其所有，
    而警察前往該址執行搜索時，被告正在店內二樓（即閣樓）做臉，另有林建名、
    王宇薇、丙○○等人在該閣樓內，業據在場證人林建名於警詢時供述明確，質諸
    該處在場之人眾多，非屬被告私人使用之空間，且前開腰包並無足資辨別確屬被
    告所有之特徵，自無法逕認定該腰包內查獲之藥丸二．五顆確係被告所有。
  (二)至被告雖於檢察官初訊時自承：「（問：那你都賣什麼？Ｋ他命還是安非他命？
    ）不一定，看身上有什麼。（問：身上有什麼就賣什麼？那你賣過的呢？）就大
    麻跟搖頭丸。大麻比較少，可能就一、兩顆吧！就一起玩比較多．．．（問：那
    搖頭丸你賺多少？）幾十塊，三、四十，四、五十塊。（問：那賣價呢？）三百
    塊。（問：一顆三百塊，賺幾十塊？）不一定，三十到五十之間」等語，有本院
    勘驗筆錄乙件附卷可證；然而，質諸公訴人所舉監聽譯文、，被告與相對人
    談話內容均未明示或暗示任何關於販賣ＭＤＭＡ、ＭＤＡ等情節，而被告（下稱
    Ｂ）雖坦承其與0000000000號行動電話使用者（下稱Ａ）通話時（監
    聽譯文），係在討論關於搖頭丸之事項等語，惟觀之前述渠等通話內容，並無
    被告談及被告欲販賣ＭＤＭＡ、ＭＤＡ予他人之事項，是尚難據以推論被告確有
    販賣第二級毒品ＭＤＭＡ之意圖及事實，自無法逕以之佐證被告自白之真實性。
  (三)又被告被告自始未自白其販賣第二級毒品甲基安非他命之事實，而前述監聽譯文
    亦無關於被告販賣第二級毒品甲基安非他命之內容，而公訴人泛指被告販賣第二
    級毒品甲基安非他命予不特定之人，並未指明購買毒品者之真正身分、年籍以及
    販賣之數量、價格等具體事實，自難僅憑被告持有第二級毒品甲基安非他命之事
    實，逕推論其有販賣或意圖販賣而持有該等毒品之犯行。
  (四)綜上所述，依公訴人所舉之證據方法尚無法證明被告有販賣或意圖販賣而持有第
    二級毒品ＭＤＭＡ、甲基安非他命等行為，而使本院達於確信被告有販賣第二級
    毒品之犯行，惟此部分與本案論罪科刑部分之犯罪事實有實質上一罪關係，爰不
    另為無罪判決之諭知。
據上論斷，應依刑事訴訟法第二百九十九條第一項前段、第三百條，毒品危害防制條
例第五條第三項、第十一條第二項、第十八條第一項前段，刑法第十一條前段、第二
條第一項前段、第五十五條，判決如主文。
本案經檢察官王秀慧到庭執行職務。
中　　　華　　　民　　　國　　九十三　　年　　　九　　　月　　　三　　　日
                              　　　臺灣板橋地方法院刑事第三庭
                                  　　　審判長法  官  胡　堅　勤
                                              法　官　李　君　豪
                                              法　官　王　瑜　玲
右正本證明與原本無異。
如不服本判決，應於判決送達後十日內向本院提出上訴狀（應附繕本），上訴於臺灣
高等法院。
                                              書記官  黃  頌  棻
中　　　華　　　民　　　國　　九十三　　年　　　九　　　月　　　六　　　日
附錄本案論罪科刑法條：
毒品危害防制條例第五條（修正前）
意圖販賣而持有第一級毒品者，處無期徒刑或十年以上有期徒刑，得併科新臺幣七百
萬元以下罰金。
意圖販賣而持有第二級毒品者，處五年以上有期徒刑，得併科新臺幣五百萬元以下罰
金。
意圖販賣而持有第三級毒品者，處三年以上十年以下有期徒刑，得併科新臺幣三百萬
元以下罰金。
意圖販賣而持有專供製造或施用毒品之器具者，處五年以下有期徒刑，得併科新臺幣
一百萬元以下罰金。
毒品危害防制條例第十一條（修正前）
持有第一級毒品者，處三年以下有期徒刑、拘役或新臺幣五萬元以下罰金。
持有第二級毒品者，處二年以下有期徒刑、拘役或新臺幣三萬元以下罰金。
持有專供製造或施用毒品之器具者，處一年以下有期徒刑、拘役或新臺幣一萬元以下
罰金。
毒品危害防制條例第五條（修正後）
意圖販賣而持有第一級毒品者，處無期徒刑或十年以上有期徒刑，得併科新臺幣七百
萬元以下罰金。
意圖販賣而持有第二級毒品者，處五年以上有期徒刑，得併科新臺幣五百萬元以下罰
金。
意圖販賣而持有第三級毒品者，處三年以上十年以下有期徒刑，得併科新臺幣三百萬
元以下罰金。
意圖販賣而持有第四級毒品或專供製造、施用毒品之器具者，處一年以上七年以下有
期徒刑，得併科新臺幣一百萬元以下罰金。
毒品危害防制條例第十一條（修正後）
持有第一級毒品者，處三年以下有期徒刑、拘役或新臺幣五萬元以下罰金。
持有第二級毒品者，處二年以下有期徒刑、拘役或新臺幣三萬元以下罰金。
持有專供製造或施用第一、二級毒品之器具者，處一年以下有期徒刑、拘役或新臺幣
一萬元以下罰金。
持有毒品達一定數量者，加重其刑至二分之一，其標準由行政院定之。
